臺灣士林地方法院刑事判決　　　　　　　 93年度訴字第721號
公　訴　人　臺灣士林地方法院檢察署檢察官
被　　　告　乙○○
選任辯護人　劉添錫律師
上列被告因違反槍砲彈藥刀械管制條例案件，經檢察官提起公訴
（93年度偵字第10092 號），本院於行準備程序時訊問被告，被
告為有罪之陳述，經合議庭裁定認應由受命法官獨任以簡式審判
程序審理並判決如下：
    主  文
乙○○未經許可，持有可發射子彈具有殺傷力之改造手槍，處有
期徒刑壹年壹月，併科罰金新台幣陸萬元，罰金如易服勞役，以
新台幣玖佰元即銀元佰元折算壹日。扣案之仿BERETTA 廠製八
四型半自動改造手槍壹支（槍枝管制編號：000000000
0號）及具有殺傷力由玩具金屬彈殼加裝直徑伍mm鋼珠改造而成
之改造子彈貳顆均沒收。
    事  實
一、乙○○於民國93年7 月間某日，在台北縣八里鄉○○○道公
    園內，拾獲不詳人士棄置該處之仿BERETTA 廠製84型半自動
    手槍製造具有殺傷力之改造手槍（槍枝管制編號0000000000
    號）1 支及具有殺傷力之改造子彈3 顆，乙○○明知具有殺
    傷力之改造手槍及子彈，係屬槍砲彈藥刀械管制條例所管制
    之槍枝、子彈，非經主管機關許可不得持有，竟將前揭手槍
    、子彈以塑膠袋包好置入電瓶充電器內，藏在其台北縣八里
    鄉○○○道151 號「左岸賽車廠」住處臥房內而持有之。嗣
    於93年8 月13日晚間11時30分許，為警持搜索票在上址當場
    查獲，並扣得前開具有殺傷力之改造手槍1 支、具有殺傷力
    之改造子彈3 顆（經鑑驗結果，實際擊發試射1 顆，尚餘2
    顆）及不具殺傷力之玩具金屬彈殼6 顆，始循線查悉上情。
二、案經臺北市政府警察局北投分局報告臺灣士林地方法院檢察
    署檢察官偵查起訴。
    理  由
一、訊據被告乙○○對於上揭事實迭於警訊、偵查及本院審理時
    均坦承不諱，並有仿BERETTA 廠84型半自動改造手槍1 支及
    改造子彈3 顆扣案可證。而扣案之半自動改造手槍1 支及子
    彈9 顆（含具殺傷力之改造子彈3 顆、不具殺傷力之玩具金
    屬彈殼6 顆），經送內政部警政署刑事警察局以性能檢驗法
    及試射法鑑驗結果，認「一、送鑑改造手槍壹枝（不含彈匣
    ，槍枝管制編號：0000000000），認係由仿BERETTA 廠84型
    半自動手槍製造之玩具手槍換裝土造金屬槍管改造而成之改
    造手槍，機械性能良好，可供擊發適用子彈使用，認具殺傷
    力。二、送鑑彈匣壹個，認係可供送鑑槍枝使用之玩具金屬
    彈匣。三、送鑑子彈玖顆，鑑驗情形如下：（一）參顆，認
    均係由玩具彈殼加裝直徑約5 mm鋼珠而成之改造子彈，採樣
    壹顆試射，可擊發，認具殺傷力。（二）陸顆，實均係玩具
    金屬彈殼。」等語，有內政部警政署刑事警察局93年9 月2
    日刑鑑字第0930172127號槍彈鑑定書一份在卷足憑（見甲○
    93年度核退字第2651號偵查卷第9 至13頁），是本件扣案之
    仿BERETTA 廠84型半自動改造手槍1 支及改造子彈3 顆，分
    別係槍砲彈藥刀械管制條例第4 條第1項 第1 款、第2 款所
    列管之可發射子彈具有殺傷力之手槍及改造子彈，洵堪認定
    ，被告於拾獲該等槍彈後，將它以塑膠袋包扎妥當，置入電
    瓶的充電器內收藏，如此慎重儲藏，其明知係管制之槍彈而
    予持有，犯意已臻明確，從而被告自白之內容核與事實相符
    ，犯罪事實可以認定，應依法論科。
二、核被告乙○○所為，係犯修正前槍砲彈藥刀械管制條例第11
    條第4 項之未經許可持有可發射子彈具有殺傷力之各式槍砲
    罪及同條例第12條第4項 未經許可持有子彈罪。又被告未經
    許可而同時持有前揭可發射子彈具有殺傷力之仿BERETTA 廠
    製84型半自動改造手槍及改造子彈，係一行為觸犯數罪名，
    為想像競合犯，應依刑法第55條之規定，從較重之未經許可
    持有可發射子彈具有殺傷力之各式槍砲罪處斷。爰審酌被告
    僅因好奇心驅使，一時失慮致觸犯本件犯行，惟無故持有前
    開具有殺傷力之改造手槍及改造子彈，對於他人生命、身體
    安全構成潛在威脅，危害社會治安甚鉅，並考量其品行、智
    識程度、生活狀況，及其犯罪動機、目的、手段，暨犯罪後
    坦承犯行，深具悔意等一切情狀，量處如主文所示之刑，併
    就其所受罰金刑部分，諭知易服勞役之折算標準，以資懲儆
    。
三、按被告行為後，槍砲彈藥刀械管制條例業經總統於94年1 月
    26日以華總一義字第09400010101 號令修正公布，並自94年
    1 月28日生效施行，修正前槍砲彈藥刀械管制條例第11條第
    4 項之未經許可持有可發射子彈具有殺傷力之各式槍砲罪，
    移至新法第8 條第4 項，除將舊法規定之「槍砲」修正為「
    槍枝」外，並將刑罰由1 年以上7 年以下有期徒刑提高為處
    3 年以上10年以下有期徒刑，比較新舊法結果，以舊法對於
    被告較為有利，自應依刑法第2 條第1 項但書之規定，適用
    修正前之槍砲彈藥刀械管制條例第11條第4 項之規定處斷，
    併此敘明。
四、扣案之仿BERETTA 廠84型半自動改造手槍1 支（槍枝管制編
    號：0000000000號）及改造子彈2 顆（經鑑驗結果，實際擊
    發試射1 顆，尚餘2 顆）依法不得持有而屬違禁物，均應依
    刑法第38條第1 項第1 款之規定宣告沒收。至其餘扣案之子
    彈6 顆，業經鑑驗而係玩具金屬彈殼；另經試射之改造子彈
    1 顆，因試射後已不具殺傷力，均失其為槍砲彈藥刀械管制
    條例所管制之彈藥性質，已非屬違禁物，爰不為沒收之諭知
    ，併此敘明。
據上論結，應依刑事訴訟法第273 之1 第1 項、第299 條第1 項
前段，槍砲彈藥刀械管制條例第11條第4 項（修正前）、第12條
第4 項，刑法第2 條第1 項但書、第11條前段、第55條、第42條
第2 項、第38條第1 項第1 款，罰金罰鍰提高標準條例第2 條、
現行法規所定貨幣單位折算新台幣條例第2 條，判決如主文。
本案經檢察官呂永魁到庭執行職務。
中　　　華　　　民　　　國　  94 　 年    2 　月   1　日
                        刑事第二庭法  官  林  清  吉
以上正本證明與原本無異。
如不服本判決，應於判決送達後10日內，向本院提出上訴狀。
中　　　華　　　民　　　國  　94　  年    2 　月   2 　日
                                  書記官  楊  樠  株
附本案論罪科刑法條全文：
修正前槍砲彈藥刀械管制條例第11條
  未經許可，製造、販賣或運輸第4 條第1 項第1 款所稱其他可
發射金屬或子彈具有殺傷力之各式槍砲者，處五年以上有期徒刑
，併科新臺幣一千萬元以下罰金。
  未經許可，轉讓、出租或出借前項所列槍砲者，處三年以上十
年以下有期徒刑，併科新臺幣七百萬元以下罰金。
  意圖供自己或他人犯罪之用，而犯前二項之罪者，處無期徒刑
或七年以上有期徒刑，併科新臺幣一千萬元以下罰金。
  未經許可，持有、寄藏或意圖販賣而陳列第1 項所列槍砲者，
處一年以上七年以下有期徒刑，併科新臺幣七百萬元以下罰金。
  第1 項至第3 項之未遂犯罰之。
槍槍砲彈藥刀械管制條例第12條
  未經許可，製造、販賣或運輸子彈者，處一年以上七年以下有
期徒刑，併科新台幣 0000000 元以下罰金。
  未經許可，轉讓、出租或出借子彈者，處六月以上五年以下有
期徒刑，併科新台幣 0000000 元以下罰金。
  意圖供自己或他人犯罪之用，而犯前二項之罪者，處三年以上
十年以下有期徒刑，併科新台幣 0000000 元以下罰金。
  未經許可，持有、寄藏或意圖販賣而陳列子彈者，處五年以下
有期徒刑，併科新台幣 0000000 元以下罰金。
  第 1 項至第 3 項之未遂犯罰之。
